臺灣桃園地方法院民事簡易判決
110年度壢簡字第1767號
原      告  范綱亮  
被      告  陳柏臻  
訴訟代理人  吳正偉  
上列當事人間請求損害賠償事件，本院於民國111年5月3日言詞
辯論終結，判決如下：
    主      文
被告應給付原告新臺幣41,246元，及自民國110年10月30日起至
清償日止，按週年利率5％計算之利息。
原告其餘之訴駁回。
訴訟費用新臺幣2,320元由被告負擔新臺幣439元，餘由原告負擔
。
本判決原告勝訴部分得假執行。
    事實及理由
一、原告主張：被告於民國110年7月2日騎乘車牌號碼000-0000
    號普通重型機車，行駛於桃園市中壢區環西路2段之人行道
    上，竟過失碰撞原告所有車牌號碼0000-00號自小客車(下稱
    系爭車輛)，致系爭車輛受損，原告因而受有新臺幣(下同)2
    18,155元維修費用之損害，爰依侵權行為之法律關係提起本
    件訴訟等語，並聲明：被告應給付原告218,155元，及自本
    件起訴狀送達翌日起至清償日止，按年息5％計算之利息。
二、被告則以：原告請求金額過高，且原告亦有起駛不當之過失
    等語，資為抗辯。並聲明：原告之訴駁回。
三、得心證之理由:
(一)按機車行駛之車道，應依標誌或標線之規定行駛；無標誌或
    標線者，依下列規定行駛：六、不得在人行道行駛；汽車行
    駛時，駕駛人應注意車前狀況及兩車並行之間隔，並隨時採
    取必要之安全措施，道路交通安全規則第94條第3項、第99
    條第1項第6款；次按因故意或過失，不法侵害他人之權利者
    ，負損害賠償責任；汽車、機車或其他非依軌道行駛之動力
    車輛，在使用中加損害於他人者，駕駛人應賠償因此所生之
    損害，民法第184條第1項前段、第191之2前段定有明文。又
    損害之發生或擴大，被害人與有過失者，法院得減輕賠償金
    額，或免除之，民法第217條第1項定有明文。且此項規定之
    目的，在謀求加害人與被害人間之公平，故在裁判上法院得
    以職權減輕或免除之（最高法院85年台上字第1756號判例意
    旨參照）。
(二)就本件車禍事故之發生過程，業據被告於警詢中陳述略以:
    我當時在人行道逆向，我在找地址，對方突然從停車場衝出
    來和我碰撞等語(見本院卷第18頁)；原告則於警詢時陳述略
    以:我當時由停車場出來，對方在人行道上和我碰撞等語(見
    本院卷第18頁背面)，足認被告確實違規騎乘於人行道上，
    且依當時並無不能注意之情事，被告竟未注意及此，具有過
    失甚明；又原告於駛出停車場時亦未注意車前之被告，始與
    被告碰撞，亦具有過失，本院審酌被告係違規騎乘於人行道
    上，應由被告負擔80%之過失責任，原告則應負擔20%之過失
    責任。　　　
(三)按負損害賠償責任者，除法律另有規定或契約另有訂定外，
    應回復他方損害發生前之原狀；因回復原狀而應給付金錢者
    ，自損害發生時起，加給利息；第1項情形，債權人得請求
    支付回復原狀所必要之費用，以代回復原狀，民法第213條
    定有明文。又物被毀損時，被害人除得依民法第196條請求
    賠償外，並不排除民法第213條至第215條之適用。依民法第
    196條請求賠償物被毀損所減少之價額，得以修復費用為估
    定之標準，但以必要者為限（例如︰修理材料以新品換舊品
    ，應予折舊），最高法院77年度第9次民事庭會議決議（一
    ）可資參照。系爭車輛維修既以新零件更換被毀損之舊零件
    ，則以修理費作為損害賠償之依據時，自應將零件折舊部分
    予以扣除。依行政院所頒固定資產耐用年數表及固定資產折
    舊率之規定，非運輸業用客車之耐用年數為5年，依定率遞
    減法每年折舊1000分之369，其最後1年之折舊額，加歷年折
    舊累計額，其總和不得超過該資產成本原額之10分之9 ，另
    依營利事業所得稅查核準則第95條第6項規定「固定資產提
    列折舊採用平均法、定率遞減法或年數合計法者，以一年為
    計算單位；其使用期間未滿一年者，按實際使用之月數相當
    於全年之比例計算之；不滿一月者，以月計」。
(四)經查，原告主張系爭車輛因本件車禍事故受損，因而支出21
    8,155元之修繕費，並提出估價單為證(見本院卷第9至10頁)
    ，又系爭車輛修繕部分核與本件車禍事故碰撞部位相符，堪
    認與被告上開侵權行為具有相當因果關係。又系爭車輛係於
    100年4月出廠，迄本件車損發生時即110年7月2日，已使用
    逾5年，則零件185,110元(176,295元加計5%稅額，元以下四
    捨五入)扣除折舊後之修復費用估定為18,511元（計算式：1
    85,110元×10％＝18,511元），加計工資13,566元(12,920元加
    計5%稅額)、19,480元(18,552元加計5%稅額，元以下四捨五
    入)，共51,557元。再計算上開過失比例，認原告得請求被
    告賠償之金額為41,246元（計算式：51,557元×80％＝41,246
    元，元以下四捨五入）。逾此範圍之請求，則屬無據。
(五)末按給付無確定期限者，債務人於債權人得請求給付時，經
    其催告而未為給付，自受催告時起，負遲延責任。其經債權
    人起訴而送達訴狀，或依督促程序送達支付命令，或為其他
    相類之行為者，與催告有同一之效力；遲延之債務，以支付
    金錢為標的者，債權人得請求依法定利率計算之遲延利息；
    應付利息之債務，其利率未經約定，亦無法律可據者，週年
    利率為百分之5，民法第229條第2項、第233條第1項前段、
    第203條分別定有明文。本件侵權行為損害賠償債務，其給
    付並無確定期限，依前揭規定，被告應自起訴狀繕本送達之
    翌日起負遲延責任。查起訴狀繕本係於110年10月29日送達
    被告，有送達證書1紙在卷足憑（見本院卷第31頁），是被
    告應自其翌日即110年10月30日起負遲延責任。
四、綜上所述，原告依侵權行為之法律關係請求被告給付如主文
    第1項所示，為有理由，應予准許。逾此部分之請求，則屬
    無據，應予駁回。
五、本件係就民事訴訟法第427條適用簡易程序所為被告敗訴之
    判決，依同法第389條第1項第3款規定，爰依職權宣告假執
    行。
六、本件為判決之基礎已臻明確，兩造其餘主張、陳述並所提證
    據均與本件之結論無礙，爰不再一一論述，附此敘明。
七、訴訟費用負擔之依據：民事訴訟法第79條。並依職權確定訴
    訟費用額如主文第3項所示。
中　　華　　民　　國　　111 　年　　6 　　月　　9 　　日
                  中壢簡易庭      法  官  江碧珊
以上為正本係照原本作成。
如不服本判決，應於送達後20日內，向本院提出上訴狀並表明上
訴理由。
如委任律師提起上訴者，應一併繳納上訴審裁判費。
中　　華　　民　　國　　111 　年　　6 　　月　　9 　　日
                                  書記官  張育誠